---
title: "01desafios"
author: "Valentina Paz Campos Olguín"
date: "2023-03-25"
output: html_document
---

## Desafío 1

Realice otros 10 ejemplos con diferentes operadores matemáticos.

### 1. Resta

```{r}
a = 150
b = 30
c = 150 - 30
print(c)
```

### 2. Módulo

```{r}
d <- 4%%2
print(d)
```

### 3. Coseno

```{r}
cosgrad = cos(360*pi/180)
print(cosgrad)
```

### 4. Logaritmo natural

```{r}
print(log(exp(1)))
```

### 5. Tangente

```{r}
print(tan(180*pi/180))
```

### 6. Valor absoluto

```{r}
print(abs(-12312))
```

### 7. Exponencial

```{r}
print(exp(3))
```

### 8. Logaritmo base 2

```{r}
print(log2(8))
```

### 9. Potencia

```{r}
print(2**6)
```

### 10. División entera

```{r}
print(35%/%3)
```

## Desafío 2

Realice ejemplos usando otros tipos de estructura de datos: elementos booleanos, factores, tablas, entre otros.

### 1. Booleanos

```{r}
es_animal <- TRUE
print(es_animal)
es_flor <- FALSE
print(es_flor)

x <- 5 >= 4
print(x)
x <- 5 > 4
print(x)
x <- 5 == 4
print(x)
x <- 5 <= 4
print(x)
x <- 5 < 4
print(x)
x <- (TRUE | FALSE)
print(x)
x <- (TRUE & FALSE)
print(x)
x <- (TRUE & FALSE) | (TRUE | FALSE)
print(x)
```

### 2. Factores

```{r}
animales <- factor(c("caballo", "vaca", "cerdo", "gallina"))
print(animales)
flores <- factor(c("girasol", "tulipán", "rosa", "lirio"))
print(flores)
```

### 3. Tablas

```{r}
genero <- c("M", "F", "F", "M", "F", "M", "M")

datos <- data.frame(genero)
tabla <- table(datos$genero)

print(tabla)
```

### 4. Números complejos

```{r}
complejo <- complex(real = 4, imaginary = 1)
print(complejo)
```

## Desafío 3

Construya una función que permita a un jugador jugar al piedra papel o tijeras.

Para este ejemplo se tendrá en cuenta que se jugará con una máquina.

Opción 1: Piedra

Opción 2: Papel

Opción 3: Tijeras

El usuario debe definir la cantidad de victorias que se deben conseguir.

```{r}
#x tomará el valor de la cantidad de victorias introducida por el usuario.
cachipun <- function(x){
  #Se empieza con 0 puntos tanto para el usuario como para la máquina.
  humano <- 0
  pc <- 0
  
  #Mientras ninguno de los dos alcance los puntos necesarios, seguirá repitiendo
  #el ciclo.
  while(humano != x && pc != x){
    #Se genera un número al azar entre 1 y 3.
    puntopc = sample(1:3, 1)
    #Se pide un número al usuario entre 1 y 3.
    puntoh = as.integer(readline(prompt="Ingrese: 1. Piedra 2. Papel 3. Tijeras: "))
    
    #Si el usuario escoge piedra, se analizan los 3 posibles casos que escoja la máquina.
    if(puntoh == 1){
      print("Tú: Piedra")
      if(puntopc == 2){
        print("PC: Papel")
        print("Gana en esta ronda PC")
        #Se aumenta 1 al contador de la máquina.
        pc = pc + 1
      }else if(puntopc == 3){
        print("PC: Tijeras")
        print("Ganas en esta ronda")
        #Se aumenta 1 al contador del usuario.
        humano = humano + 1
      }else{
        print("PC: Piedra")
        print("Empate")
      }
    #Si el usuario escoge papel, se analizan los 3 posibles casos que escoja la máquina.
    }else if(puntoh == 2){
      print("Tú: Papel")
      if(puntopc == 1){
        print("PC: Piedra")
        print("Ganas en esta ronda")
        humano = humano + 1
      }else if(puntopc == 3){
        print("PC: Tijeras")
        print("Gana en esta ronda PC")
        pc = pc + 1
      }else{
        print("PC: Papel")
        print("Empate")
      }
    #Si el usuario escoge tijeras, se analizan los 3 posibles casos que escoja la máquina.
    }else if(puntoh == 3){
      print("Tú: Tijeras")
      if(puntopc == 1){
        print("PC: Piedra")
        print("Gana en esta ronda PC")
        pc = pc + 1
      }else if(puntopc == 2){
        print("PC: Papel")
        print("Ganas en esta ronda")
        humano = humano + 1
      }else{
        print("PC: Tijeras")
        print("Empate")
      }
    #Si el usuario escoge otro número, se repite la pregunta. 
    }else{
      print("Elección incorrecta")
    }
  }
  
  #Si los puntos del humano son mayores al de la máquina, gana el usuario.
  if(humano > pc){
    print(paste("Ganaste con ", humano, " puntos."))
    print(paste("El computador perdió con", pc, " puntos."))
  #Caso contrario, gana la máquina.
  }else{
    print(paste("Ganó el computador con", pc, " puntos."))
    print(paste("Perdiste con", humano, " puntos."))
  }
}
```

```{r}
#Aquí se introduce la cantidad de victorias necesarias para ganar el juego.
#x_1 <- as.integer(readline(prompt="Por favor, ingrese la cantidad de victorias: "))
```

```{r}
#Se llama la función con el número anterior.
#cachipun(x_1)
```

Ejemplo de uso

```{r}
#Por favor, ingrese la cantidad de victorias: 1
#Ingrese: 1. Piedra 2. Papel 3. Tijeras: 3
#[1] "Tú: Tijeras"
#[1] "PC: Piedra"
#[1] "Gana en esta ronda PC"
#[1] "Ganó el computador con 1  puntos."
#[1] "Perdiste con 0  puntos."

```

## Desafío 4

### 1.

Seleccione un conjunto de datos desde el paquete 'datasets' de R. Para ver los datasets disponibles en la consola puede utilizar la función "data()" o puede consultarlos en la página web <https://stat.ethz.ch/R-manual/R-devel/library/datasets/html/00Index.html>. Una vez seleccionado puede utilizar la función data('nombre_del_dataset') para cargar el dataset.

```{r}
require(stats); require(graphics)
plot(presidents, las = 1, ylab = "Approval rating (%)",
     main = "presidents data")
```

### 2.

Describa el conjunto de datos y explique para que fue o podría ser utilizado. Puede usar la función help('nombre_del_dataset'). ¿Cuál es la fuente de los datos?

```{r}
help(presidents)
```

El conjunto de datos datos muestra el porcentaje de aprobación de los distintos presidentes que ha tenido Estados Unidos entre 1945 y 1975. Este puede ser utilizado para analizar qué espectros políticos se ven más favorables, cuáles se ven en desventaja a lo largo de los años, y a su vez quién ha sido el presidente con mayor aprobación promedio y cuál ha sido el presidente con menor aprobación promedio.

La fuente de los datos es The Gallup Organisation y ocupan como referencia el libro llamado *Interactive Data Analysis* de Donald Raymond McNeil.

### 3.

Describa cada variable, indique a qué tipo de variable corresponde, indique qué valores puede tomar y su unidad de medida.

-   **Variable independiente: Tiempo**

    Esta variable corresponde a los años, entre 1945 y 1975, donde gobernaron distintos presidentes en los Estados Unidos. Puede tomar valores naturales del 1945 a 1975 y además se separan en cuartiles.

-   **Variable dependiente: Aprobación**

    Esta variable corresponde a la aprobación que han tenido los diversos presidentes según el tiempo qué gobernaron. Puede tomar valores enteros entre 0 y 100, o NA. Se mide en porcentaje.

### 4.

Ejecute la función summary("conjunto_de_datos"). ¿Qué puede observar?

```{r}
summary(presidents) 
```

Se puede ver que con esta función se muestran los datos que más se suelen extraer. Por ejemplo, la aprobación mínima que hubo, la aprobación máxima, la cantidad de cuatrimestres donde no se tienen registros de la aprobación, el primer y tercer cuartil, y la mediana.

### 5.

Ejecute la función plot("conjunto_de_datos"). ¿Qué puede observar?

```{r}
plot(presidents) 
```


Se puede observar un gráfico donde la variable independiente (el tiempo) se ubica en la recta horizontal, yendo desde 1945 a 1975, y la variable dependiente (la aprobación) se ubica en el eje y (vertical) dónde el rango de valores va desde el 30% al 80%. A lo largo del tiempo se ve que entre los años 1950 y 1955, y a finales del periodo de 1970 y 1975, la aprobación de los presidentes llegan a ser las más bajas. Además, en algunas zonas se puede ver que hay intervalos vacíos, es decir, la relación no es continua, esto queriendo decir que no se tiene un registro de la aprobación de los presidentes en esos períodos de tiempo.
